臺灣桃園地方法院刑事判決　　　　　　 96年度簡上字第450號
上　訴　人
即　被　告　甲○○
上列上訴人即被告因家暴妨害自由案件，不服本院96年度桃簡第
1322號，中華民國96年8 月6 日第一審判決（聲請簡易判決處刑
案號：96年度偵字第10191 號），提起上訴，本院管轄之第二審
地方法院合議庭判決如下：
    主  文
上訴駁回。
甲○○緩刑貳年，緩刑期內付保護管束。
    理  由
一、本案經本院審理結果，認為第一審以上訴人即被告甲○○犯
    刑法第304 條之強制罪，為家庭暴力防治法第2 條第2 款所
    稱之家庭暴力罪，因而判處有期徒刑2 月，減為有期徒刑1
    月，並諭知易科罰金之折算標準為新臺幣1 千元折算1 日，
    原審之認事用法、量刑及依法予以減刑，核均無不當，應予
    維持，除證據部分補充被告於本院審理中之自白外，均引用
    第一審判決書暨臺灣桃園地方法院檢察署檢察官聲請簡易判
    決處刑書所載之事實、證據及理由（詳如附件）。
二、被告上訴意旨略以：其業已與告訴人達成和解，請求給予緩
    刑。經查：被告已於民國96年8 月16日與告訴人即被害人乙
    ○○達成和解，此有和解書1 件在卷可稽，被害人業已到庭
    陳述希望給被告1 個機會之意見（見本院96年10月18日審理
    筆錄），然此均係在原審判決（96年8 月6 日）後所生之事
    實，原審未予審酌，尚無違誤，上訴意旨以此指摘原審判決
    ，核為無理由，其上訴應予駁回。然查被告於96年4 月21日
    犯有本案之罪前，未曾因故意犯罪受有期徒刑以上刑之宣告
    ，此有臺灣高等法院被告前案紀錄表暨全國前案簡列表各1
    件在卷可按，此次其因一時衝動致罹刑典，惟業已取得告訴
    人之諒解，已如前所述，此足見其確有悔悟，經此偵審教訓
    應能知所警惕而無再犯之虞，本院綜核其個人與家庭環境各
    情，認其所受之刑之宣告以暫不執行為適當，爰併諭知緩刑
    2 年，以啟自新，且緩刑期內，依法併付保護管束。
據上論斷，應依刑事訴訟法第455 條之1 第1 項、第3 項、第36
8 條、第373 條，刑法第74條第1 項第1 款，家庭暴力防治法第
38條第1 項，判決如主文。
本案經檢察官柯博齡到庭執行職務。
中　　華　　民　　國　　96　　年　　10　　月　　31　　日
                  交通法庭  審判長法  官  潘政宏
                                  法  官  楊晴翔
                                  法　官　吳勇毅
上正本證明與原本無異。
本件不得上訴。
                                  書記官  陳奕珽
中　　華　　民　　國　　96　　年　　10　　月　　31　　日
論罪科刑法條：
中華民國刑法第304條
（強制罪）
以強暴、脅迫使人行無義務之事或妨害人行使權利者，處3 年以
下有期徒刑、拘役或3 百元以下罰金。
前項之未遂犯罰之。
家庭暴力防治法第2條
本法用詞定義如下：
一、家庭暴力：指家庭成員間實施身體或精神上不法侵害之行為
              。
二、家庭暴力罪：指家庭成員間故意實施家庭暴力行為而成立其
                他法律所規定之犯罪。
三、騷擾：指任何打擾、警告、嘲弄或辱罵他人之言語、動作或
          製造使人心生畏怖情境之行為。
四、跟蹤：指任何以人員、車輛、工具、設備或其他方法持續性
          監視、跟追之行為。
五、加害人處遇計畫：指對於加害人實施之認知教育輔導、心理
                    輔導、精神治療、戒癮治療或其他輔導、
                    治療。
